【裁判字號】    99,交訴,151
【裁判日期】    991213
【裁判案由】    過失致死
【裁判全文】
臺灣板橋地方法院刑事判決             99年度交訴字第151號
公  訴  人  臺灣板橋地方法院檢察署檢察官
被      告  李宗憲
上列被告因業務過失致人於死案件，經檢察官提起公訴（99年度
偵字第15877 、16243 號），經本院合議庭裁定改行簡式審判程
序，判決如下：
    主  文
李宗憲犯業務過失致人於死罪，處有期徒刑陸月，如易科罰金，
以新臺幣壹仟元折算壹日。緩刑貳年。
    事  實
一、李宗憲係三貿通運有限公司之司機，以駕駛大貨車為業，為
    從事駕駛業務之人。其於民國99年4 月12日晚間8 時46分許
    ，駕駛車牌號碼IT-206號營業大貨曳引車，行經臺北縣新莊
    巿中原路與中山路口（沿中山路往桃園方向行駛）時，本應
    注意所駕駛曳引車母車與子車間是否有其他車輛經過，並與
    該同向車輛保持安全距離，隨時採取安全措施（起訴書誤載
    為本應注意車前狀況及與同向車輛保持安全距離，並隨時採
    取安全措施，且應依號誌指示行駛，應補充更正），而依當
    時天候晴、夜間有照明，柏油路面、路面乾燥、無缺陷、無
    障礙物，視距良好等情形，並無不能注意之情事，竟於發現
    同向由劉素真所騎乘車牌號碼M82-630 號重型機車正行駛在
    上揭營業大貨曳引車母車與子車間，疏未注意，並採取必要
    之移動或停車等安全措施，而擦撞由劉素真所騎乘之該機車
    ，致劉素真人車倒地，因而左體腔輾壓後內臟破裂外露，多
    重器官衰竭等傷害當場死亡。李宗憲於肇事後，在未經有偵
    查權之機關或公務員發覺前，主動向到場處理交通事故之警
    員承認其為肇事者而接受裁判。
二、案經劉素真之夫謝明傑訴由臺北縣政府警察局新莊分局移請
    臺灣板橋地方法院檢察署檢察官偵查起訴。
    理  由
一、本件被告李宗憲所犯係死刑、無期徒刑、最輕本刑為三年以
    上有期徒刑以外之罪，其於準備程序中就被訴事實為有罪之
    陳述，經本院告知簡式審判程序之旨，並聽取公訴人、被告
    之意見後，經本院合議庭依刑事訴訟法第273 條之1 第1項
    規定裁定由受命法官獨任進行簡式審判程序，合先敘明。
二、上開犯罪事實，業據李宗憲於本院審理中坦認不諱（見本院
    卷99年11月23日簡式審判筆錄第2 、4 、5 頁），並有道路
    交通事故現場圖、道路交通事故調查報告表（一）、（二）
    、現場照片36張、臺灣板橋地方法院檢察署相驗屍體證明書
    、檢驗報告書、相驗照片38張、臺北縣政府警察局新莊分局
    轄內劉素真車禍死亡案現場勘察報告、劉素真車禍死亡案證
    物鑑驗報告各1 件在卷可參（見99年度偵字第15877 號偵查
    卷第8 、15至16、9 至14頁、99年度相字第523 號卷第35、
    28至34、52至70、75至108 頁、本院卷第21至25頁），足認
    被告李宗憲上揭自白應與事實相符，本件事證明確，犯行堪
    以認定。
三、按刑法上所謂之業務，係指以反覆同種類之行為為目的之社
    會活動而言，本件被告李宗憲以駕駛大貨車為業，則「駕駛
    」即屬被告李宗憲基於其社會地位繼續反覆執行之事務，揆
    諸上揭說明，被告李宗憲為從事駕駛業務之人。核被告李宗
    憲所為，係犯刑法第276 條第2 項之業務過失致人於死罪。
    被告於肇事後，於有偵查權限之機關知悉肇事者係何人前，
    留待現場向前來處理之臺北縣政府警察局新莊分局警員坦承
    肇事，並接受裁判，有臺北縣政府警察局新莊分局道路交通
    事故肇事人自首情形記錄表1 紙附卷可憑（見99年度偵字第
    15877 號卷第18頁），為對於未發覺之罪自首而受裁判，依
    刑法第62條前段之規定減輕其刑。爰審酌被告素行尚稱良好
    、過失程度、致被害人死亡，犯後坦承犯行，並已與被害人
    家屬為民事和解，公訴人當庭求處有期徒刑1 年2 月尚嫌過
    重並非相當等一切情狀，量處如主文所示之刑，並諭知易科
    罰金之折算標準。查被告前未曾因故意犯罪受有期徒刑以上
    刑之宣告，此有臺灣高等法院被告前案紀錄表1 紙在卷可考
    ，其因一時失慮，偶罹刑典，且事後坦承犯行，並與被害人
    家屬達成和解已如前述，經此偵審程序並科刑之教訓後，應
    知警惕，信無再犯之虞，本院認前開對被告所宣告之刑，以
    暫不執行為適當，爰依刑法第74條第1 項第1 款之規定，諭
    知被告緩刑2 年，以勵自新。
據上論斷，應依刑事訴訟法第273 條之1 、299 條第1 項前段，
刑法第276 條第2 項、刑法第41條第1 項前段、第62條前段、第
74條第1 項第1 款，刑法施行法第1 條之1 第1 項、第2 項前段
，判決如主文。
本案經檢察官陳映蓁到庭執行職務。
中    華    民    國    99    年    12    月    13    日
                        交通法庭  法  官    方鴻愷
以上正本證明與原本無異。
如不服本判決，應於判決送達後10日內敘明上訴理由，向本院提
出上訴狀 (應附繕本) ，上訴於臺灣高等法院。其未敘述上訴理
由者，應於上訴期間屆滿後20日內向本院補提理由書「切勿逕送
上級法院」。
                                  書記官    江怡萱
中    華    民    國    99    年    12    月    16    日
附錄本案論罪科刑法條全文：
中華民國刑法第276條（過失致死罪）
因過失致人於死者，處2 年以下有期徒刑、拘役或2 千元以下罰
金。
從事業務之人，因業務上之過失犯前項之罪者，處5 年以下有期
徒刑或拘役，得併科3 千元以下罰金。

司法院資訊處製作；財團法人民間司法改革基金會備份。
